# 关于质量保证型与质保服务型产品质量保证的判断问题

提问人：AriminaZhang 时间：2023-03-20 18:16:18
各位老师好，
我想请教一下我有个客户是汽车整车制造商，现在客户跟总代的合同里产品质量保证的条款是：
整车（不含动力电池组的部分）质保期限为 3 年/15万公里以先到者为准，动力电池组为 8 年/15万公里以先到者为准.
我们查了一下《家用汽车产品修理、更换、退货责任规定》第 3 章第 18 条 家用汽车产品的三包有效期不得低于 2 年或者行驶里程50,000公里，以先到者为准；包修期不得低于 3 年或者行驶里程60,000公里，以先到者为准。
我们想请教的问题如下：
1. 虽然 3 年保修期跟国家规定一致但是客户规定的公里数高于国家标准请问这是质量保证型还是质保服务型产品质量保证呢？
2. 3 年/15万公里以先到者为准，由于不确定 15 万公里需要花费多久，导致客户不确定合理的质保期间，请问这种情况质保期多久比较合理呢？
3. 动力电池组质保期为 8 年/15万公里明显高于国家规定，是否需要将高于国家规定的部分作为一项单独的履约义务确认收入？
谢谢各位老师，麻烦各位老师帮帮忙~

回答人：chenyiwei
1 、除了国家规定标准以外，还要考虑以下问题：（ 1 ）业内提供的质保服务的年限或者里程限制是否均高于该项国家强制性规定；（ 2 ）属于免费服务的范围是否大于国家强制性规定。如果与业内通常的标准是一致的，则一般可以认为均属于保证性质保义务；如果在期限、里程、免费服务范围等方面显著高于国家强制性规定和业内惯例的，则超出部分属于服务性质保。
2 、“不确定 15 万公里需要花费多久”的问题，建议根据以往经验，依据该产品种类对应的使用场景，估计一个平均数。个人理解完全无法合理估计的可能性应不大。